臺灣高等法院刑事判決　　　　　　　　　　　　　八十九年度上訴字第三０八八號
　　上　訴　人
　　即　被　告　甲○○
　　選任辯護人　許文彬
　　　　　　　　黃建隆
右上訴人因公共危險等案件，不服臺灣板橋地方法院八十九年度訴字第五三五號，中
華民國八十九年七月六日第一審判決（起訴案號：臺灣板橋地方法院檢察署八十九年
度偵字第二五一八號、第四六七一號），對於公共危險、傷害丁○○部分提起上訴，
本院判決如左：
    主  文
原判決關於公共危險、傷害丁○○及定執行部分撤銷。
甲○○共同壅塞陸路，致生往來之危險，累犯，處有期徒刑捌月；又傷害人之身體，
累犯，處拘役拾日，如易科罰金，以佰元折算壹日。
    事  實
一、甲○○係「全民計程車司機聯誼會」會長，曾於民國八十四年十月四日因傷害案
    件，經台灣士林地方法院判處有期徒刑七月，後經本院判決駁回上訴確定，並於
    八十六年一月二十七日執行完畢。詎仍不知悔改，緣八十八年十二月二十四日上
  午六時許，「全民計程車司機聯誼會」所屬會員，在臺北市○○○路○段一六０
    號「錢櫃ＫＴＶ」大門前，因排班行車糾紛，遭數名男子持棍毆打受傷，甲○○
    經會員以電話通知，駕駛車號Ｂ三—三九二號營業小客車，在同日六時三十分許
    趕到現場後，為示聲援、關切，不理會警方之積極查辦作為，明知忠孝東路四段
    係台北市○○○道、車流量極為頻繁，在該路段任意停放車輛、佔用道路，將使
    參與道路使用之公眾，發生往來之危險，竟與同屬「全民計程車司機聯誼會」之
    丙○○（車號Ｂ六—二二二號）、己○○（車號Ｈ二—０一五號）、戊○○（車
    號Ｂ六—八八八號）、壬○○（車號Ｇ二—六八五號）（以上四人均經檢察官另
    案起訴，其中丙○○、壬○○經原審法院判處罪刑確定；己○○、戊○○則提起
    上訴，現由本院以九十一年上訴字第一八五三號審理中），及其他已成年真實姓
    名不詳之計程車司機七十餘人，共同基於以在道路上任意停放所駕駛之計程車、
    佔用道路之方法，壅塞陸路，致生往來危險之犯意聯絡，即共同以七十餘輛計程
    車任意併排至快車道、壅塞忠孝東路四段一七０巷口起至敦化南路口止之忠孝東
    路車道，造成忠孝東路四段東西二向交通為之癱瘓，並拒絕配合警方要求將車駛
    離。因而部分騎乘機車之民眾為趕赴上班，被迫在圍堵之車隊間隙穿梭、與大型
    車爭道，其他民眾則因無法通過，或改道行駛，或受困車隊中無法動彈，致生人
    車往來之危險，幸經警方一再疏通指揮，始未發生事故。至同日上午九時許，經
    甲○○宣布解散，「全民計程車司機聯誼會」車輛方始散開離去，恢復該路段通
    行。
二、甲○○於八十九年一月六日上午九時三十分許，在臺北市○○路○段三三０號「
    市立第二殯儀館」前，因營業小客車排班問題，竟基於普通傷害之犯意，出手毆
    打同屬聯誼會之會員丁○○，致使丁○○受有右胸挫傷之傷害。嗣於八十九年一
    月二十九日，經台灣板橋地方法院檢察署檢察官指揮臺北縣警察局三重分局拘提
    甲○○到案。
三、案經丁○○訴由台北市政府警察局移送臺灣板橋地方法院檢察署檢察官偵查起訴
    。
    理  由
一、上訴人即被告甲○○於原審及本院審理時坦承於前揭時、地駕駛車號Ｂ三—三九
    二號營業小客車抵達台北市○○○路○段後，停放在「錢櫃ＫＴＶ」門口右側距
    離約二十公尺之路旁，且併排停放在「全民計程車司機聯誼會」計程車集結區內
    ，現場到解散為止，就其目測所及應有聚集七十多輛計程車之事實（見原審卷第
    六三頁、第二四二頁、第二四三頁，本院九十一年九月十七日審判筆錄），惟否
    認有壅塞陸路，致生往來危險之故意，辯稱：伊到現場時，該路段西向東車道已
    有聚集四、五十部車，尚餘兩線道可供其他車輛通行，當時因在場會員群情激憤
    ，擔心事態惡化傷及無辜，所以在現場維持秩序，後來在當天上午七、八時許，
    忠孝東路該路段東向西車道仍能緩慢通行，但西向東車道已經堵住，經警方要求
    後，並曾向群眾喊話請擋道車輛移動，讓出一線車道，最後於上午九時許，更配
    合警方宣布解散。因發生突發事件，很多人經過不同管道去關心，那時候伊才當
    兩個多月會長，很多人打電話給伊，伊才去現場處理，人愈來愈多，聚集了很多
    人，影響交通。那些去的人不是伊叫他們去的，伊也無法把他們帶走，警察認為
    伊是幹部不讓伊走，對於被起訴公共危險伊很無奈。這事不是伊引起的云云。就
    毆打告訴人丁○○部分，被告坦承在前揭時、地有與丁○○發生口角，並有互撞
    ，惟辯稱：因當時紅磚道上有一棵行道樹，路比較小，雙方又互不相讓所致，他
    （指丁○○）講的不是事實，他在派出所講的跟驗傷單所載不同。伊沒有打他，
    只有發生口角，他現在已經被開除了，他挾怨要告伊云云。
二、經查：
  (一)八十八年十二月二十四日，在臺北市○○○路○段一六０號「錢櫃ＫＴＶ」大門
    前，因「全民計程車司機聯誼會」自當日上午六時許起，有七十餘輛計程車任意
    併排停放，圍堵、壅塞忠孝東路四段一七０巷口起至敦化南路口止之忠孝東路車
    道，造成忠孝東路四段東西二向交通為之癱瘓，而其所駕駛之車號Ｂ三—三九二
    號計程車亦在包圍區內併排停放之事實，業由原審法院勘驗扣案之蒐證錄影帶六
    捲明確（見原審卷第五一、五二頁之勘驗筆錄），並經被告自白無訛，且有照片
    五十四紙在卷可資佐證（見臺灣板橋地方法院檢察署八十九年度偵字第四六七一
    號卷第五三頁至第六六頁、原審卷第九十頁至第一０一頁）。
  (二)被告就為何到「錢櫃ＫＴＶ」現場，先則陳稱「我怕他們鬧事才在現場維持秩序
    ，希望店長提供店內錄影帶找出是何人砸計程車」、「我是希望和平解決」（見
    原審卷第三三頁），「當天我所有的行動只為了要找到滋事份子，問他們要不要
    處理這件事情」（見原審卷第六四頁），「為了有效阻擋司機及旁觀的人群進入
    『錢櫃ＫＴＶ』，所以我一直留在大廳阻擋。後來是由副會長進入『錢櫃ＫＴＶ
    』拿錄影帶，並且搜人」（見原審卷第一一六頁）。後則改稱「當天我如果不在
    那邊阻擋，會有很多人衝入『錢櫃ＫＴＶ』。我也知道歹徒跑進『錢櫃ＫＴＶ』
    不可能會留在裡面，我是要安撫在場的司機」「（先前為何說要『錢櫃ＫＴＶ』
    的人把滋事份子交出來？）這不是我說的，是別人說的。」（見原審卷第一九九
    頁、第二０一頁）前後所供不一。而證人即當日最初到場處理之敦南派出所警員
    曾勝楠於原審調查時結證稱，其於當天早上六時五分到達現場，是在被告到達之
    前（見原審卷第一一一頁），顯示警方於「全民計程車司機聯誼會」司機被毆傷
    後即已迅速到場處理，現場秩序自可維持；而就警方移送蒐證錄影帶中「錢櫃Ｋ
    ＴＶ」大門口監視器錄影畫面所示，被告於當日上午六時三十分到達現場，「現
    場尚無衝突及圍堵情形，被告抽煙並與他人聊天，員警欲與其溝通並不理會」，
    有勘驗筆錄在卷可稽（見原審卷第五一頁背面）；又證人即當天到場處理之台北
    市政府警察局大安分局刑事第三組組長李文章於原審調查時結證稱：被告在現場
    時要求進入「錢櫃ＫＴＶ」內搜查打司機的人，當時因認為被告無此權力，因此
予以拒絕（見原審卷第一一三頁）；另核以蒐證錄影帶所示，被告於當日手持麥
    克風，請司機各自離去，但要求保持在線上，以備「若有需要可共同處理」（同
    前勘驗筆錄，見原審卷第五十二頁）。被告又自承：「（當時在『錢櫃ＫＴＶ』
    是否要維持秩序？）一開始是，但以前我們的人在他處出過車禍後，應警方的要
    求解散，結果留在現場的司機及幹部太少後來被對方打死。‧‧‧我們原先要圍
    住嫌犯，但警方不肯，之後出庭的人不是當時那個嫌犯。所以我們司機不太相信
    警方。相同的事件不止一次。」「（是否有利用群眾的力量對警方施加壓力的意
    思？）有一部分是。」（見原審卷第二０二頁）。綜上，足認被告到達現場並非
    其所稱僅為維持秩序，而無壅塞陸路之犯意，其有以多數計程車圍堵、壅塞道路
    之犯意灼明。
  (三)被告選任辯護人為被告辯護稱：本件被告住所地、犯罪地均在臺北市，由原審法
    院審判是否有管轄錯誤之問題？又被告既未調集車輛前來，而到場車輛又是各個
    司機不約而同、自己開來停放，則被告豈會與之有何「壅塞」陸路之犯意聯絡；
    且被告雖係該聯誼會會長，然當時是因聽到會員司機被毆傷而自動到場關心、瞭
    解，不是執行聯誼會之決議事項，故非行使會長之職權，在場警方人員認為被告
    具有會長身分，乃請被告出面協商，被告基於社會公益而與警方斡旋，希能確保
    被毆司機之權益，兼顧公眾通行之便利，儘快圓滿化解，被告基於公益而曾呼籲
    到場司機駛離，此僅是身為會長盡道義上之責任而已，並非在法律上有此義務，
    況且，被告要求現場司機將車輛開走，只屬建議性質，會員並無服務之義務，是
    被告並無命在場車輛離去之法律上義務；再被告身為該聯誼會會長，聽聞所屬會
    員被毆傷而到場瞭解、關心，乃人情之常，被告係於當天清晨六時三十分即抵現
    場，其時，忠孝東路交通尚未壅塞，其後雖續有數十部計程車先後抵達而停於路
    中，然此情況並非被告所能預見，被告顯無壅塞道路之犯意與行為，殊無刑責相
    繩之餘地。至多只是妨礙交通之問題，因屬消極之不作為，被告比較晚叫大家把
    車開走，這樣不構成不純正不作為犯，因被告並未把事態擴大云云。惟查被告因
    本案自八十九年一月二十九日經羈押至八十九年六月二十二日始於原審具保停止
    羈押，觀之偵查卷及原審卷所附押票（見原審八十九年度聲羈字第八二號卷第八
    頁）、具保資料（見原審卷第二六二頁）甚明，被告於起訴繫屬時係在押，原審
    法院顯有管轄權。又按意思之聯絡並不限於事前有所謀議，即僅於行為當時有共
    同犯意之聯絡者，亦屬之；且其表示之方法，亦不以明示通謀為必要，即相互間
    有默示之合致，亦無不可，最高法院七十三年台上字第二三六四號著有判例可資
    參照。公訴人起訴係以被告獲取消息後，非但不理會警方之積極查辦作為，竟調
    集前開聯誼會所屬車隊近百輛營業小客車，圍堵、壅塞忠孝東路四段一七０巷口
    起至敦化南路口止之忠孝東路東向車道，造成忠孝東路四段東西二向交通為之癱
    瘓等情。惟被告否認其有調集聯誼會所屬車隊之行為，公訴人亦未就此部分指出
    證明之方法及其證據，雖不足以認定被告有調集聯誼會所屬車隊之行為。惟依原
    審法院勘驗警方蒐證錄影帶，顯示被告於當日六時三十分許到達現場時，「錢櫃
    ＫＴＶ」門口路旁有二排車輛併排停放，至六時三十四分時已有三排併排，至六
    時四十九分時則有四排併排，足見現場計程車係迅速集結，經當日將車輛停放現
    場之證人丙○○到庭證稱：「我是要回到那邊排班。因為忠孝東路已經堵住了，
    我就停在『錢櫃ＫＴＶ』門口的對面，是並排停車。然後走下車到『錢櫃ＫＴＶ
    』察看」（見原審卷第一五六頁）；證人己○○證稱：「我是開過去排班車的前
    面，停在路邊，我車頭正對著人行道。當時看到那邊有很多全民計程車的司機在
    那邊，我就過去看」「（八十八年十二月二十四日上午你有否開計程車去忠孝東
    路四段一六０號前？）有。當時我去排班，看到錢櫃前停很多車，就去看熱鬧。
    」「（是否「全民計程車司機聯誼會」會長即被告通知你去的？）不是。」「我
    下車後，旁邊已有很多司機，我與他們聊天。」（見原審卷第一五四頁、第一五
    七頁，本院九十一年七月四日訊問筆錄）；證人戊○○證稱：「（八十八年十二
    月二十四日你有否駕計程車至台北市○○○路○段附近）我開車經過，看見同仁
    車子車禍，我停一下，不確定多久時間，拍照後就走了。」「（是否有人通知你
    前往？）沒人通知我前往」「我是停在路邊。我們排班都是併排的。我是停在第
    二排。」「（我車子停在離『錢櫃ＫＴＶ』）約一百公尺，我進入沒多久車子就
    被堵住不能出來」（見原審卷第一五四頁、第一五七頁，本院九十一年八月五日
    訊問筆錄）；證人壬○○證稱：「我送傷者去醫院，之後回到現場，約在八點左
    右。我回來後車子停在靠近敦化北路的忠孝東路上，西向東車道，且是並排的」
    （見原審卷第一六二頁）；證人辛○○證稱：「（計程車司機如何知道去錢櫃Ｋ
    ＴＶ？）司機載客人，只要五分鐘就可聚集很多車，司機很合作。」「（是否有
    人透過無線電邀計程車聚集？）無，因有警廣報導及電視打字幕，又有記者現場
    報導，人車才越來越多。」（見本院九十一年八月五日訊問筆錄）；由證人上開
    證言可知當時在場集結之「全民計程車司機聯誼會」計程車或係經由廣播、或係
    透過電視報導，得知同屬聯誼會之計程車發生事故或集結之情形，而至現場參與
    圍堵、壅塞陸路之行為，與被告供稱「（為何廣播說有人受傷送醫院，為何你們
    反而去『錢櫃ＫＴＶ』？）我們的習慣是先到現場處理」、「群眾是關心傷者才
    到現場」（見原審卷第二００、二０一頁），及其前揭所供「全民計程車司機聯
    誼會」司機不信任警方、習於以集結車隊之方式聲援、造勢，暨被告自承「現場
    主要由我與對方協調」、「（當天現場如何解散？）我宣布在場的司機解散」（
    見原審卷第六四頁），與證人李文章證稱：「當時由分局長持麥克風廣播要求現
    場司機解散，但當時司機並未解散，後來分局長只好找被告過來，才由被告拿警
    局的麥克風宣布解散」、「在解散前警方曾多次要求現場解散」、「（是否認為
    被告有現場指揮權？）就當時狀況是如此。被告也確實有指揮群眾離去及包圍警
    車。」等情互核可知，被告與當日到場集結之「全民計程車司機聯誼會」車輛顯
    然均有圍堵並壅塞陸路之犯意聯絡，而計程車司機平日即經常利用道路、攬客營
    生，對於道路交通安全規則禁止任意停車之相關規定應極熟稔，亦應深知陸路壅
    塞將造成來往車輛、行人之不便及危險，核以被告自承「我也瞭解若車道擋住，
    計程車沒有辦法做生意，民眾也無法通行，會造成大家的困擾」（見原審卷第二
    四四頁），足認在現場集結之「全民計程車司機聯誼會」司機均有以在道路上任
    意停放所駕駛之營業小客車、佔用道路之方法，壅塞陸路，致生往來危險之犯意
    聯絡，洵足認定。被告之選任辯護人為被告所為之上開辯護，均非可採。
  (四)被告聲請傳喚證人丑○○、丙○○、己○○、戊○○、壬○○、辛○○、癸○○
    、庚○○、子○○，以證明被告至現場係維持秩序，到場司機係出於自己之意思
    ，並非出於被告之要求。證人丙○○、壬○○、子○○均經傳喚未到庭，惟查證
    人子○○係當日被打司機之一，且當日經送至醫院後，由其弟鄭崇賢於醫院照顧
    至下午四、五點，有子○○、鄭崇賢於原審法院調查時證述明確（見原審卷第一
    五四頁、第一六一頁），證人子○○既經先行送醫救治，就被告其後在現場之行
    為，並未目睹，即無予訊問必要；證人丙○○、壬○○已於原審法院證述詳盡，
    業如前述，亦無再行訊問之必要。至被告於九十一年八月十五日本院調查時聲請
    傳喚證人錢櫃ＫＴＶ之經理，證明被告於擔任會長期間無人砸店，已盡力處理會
    長任務，惟查此部分證據亦不足為被告無前開公共危險犯行之有利認定，亦無予
    訊問之必要。至證人丑○○雖證稱：會長對會員並無拘束力，被告雖有要求計程
    車離開，但是有些離開，有人仍留在現場觀望，因有些是過路人，不見得聽勸云
    云（見本院九十年十二月二十四日訊問筆錄）。然查被告與在現場集結之「全民
    計程車司機聯誼會」司機均有共同以在道路上任意停放所駕駛之營業小客車、佔
    用道路之方法，壅塞陸路，致生往來危險之犯意聯絡，將車輛任意併排停放在車
    道，業如前述，是被告有以在道路上任意停放所駕駛之計程車、佔用道路之方法
    ，壅塞陸路，致生往來危險之犯意甚為灼明，證人丑○○此部分之證述，顯非可
    採。證人己○○、戊○○雖證稱：其到現場並非出於被告要求，而是自行前往現
    場云云。然查其等雖係出於自己之意願，然依前揭最高法院之判例意旨，並參之
    被告上開供述，在場司機雖係出於自己意願至現場，然均有以車輛壅塞道路之默
    示意思表示合致，是其等有壅塞道路犯意聯絡亦甚明確。證人己○○、戊○○均
    因共同以在道路上任意併排停放所駕駛之營業小客車、佔用道路之方法，壅塞陸
    路，致生往來危險之犯意聯絡，並將車輛任意併排停放，壅塞陸路之共犯，其等
    有利於被告之陳述，尚難遽予採信，而為被告有利之認定。證人辛○○、癸○○
    、庚○○雖證稱：被告在現場維持秩序，要求群眾不要激動云云。惟由警方蒐證
    錄影帶觀之，警察要求被告解散群眾，被告置之不理，有勘驗筆錄附卷可查（見
    原審卷第五一頁背面），且證人即警員李文章於原審法院調查時證稱：「七點多
    時派出所主管要求解散，我在八點多時也有要求解散，分局長約在八點四、五十
    分到達現場，我們有高階長官到時現場指揮權就會移轉，在解散前警方曾多次要
    求現場解散」「（分局長要求司機解散廣播幾次）有連續講，大約在九點多左右
    。講了有三、四次左右，都沒有效果。」（見原審卷第一一五頁），益證被告有
    以計程車壅塞道路之犯意。則證人辛○○、癸○○、庚○○證稱被告係於現場維
    持秩序云云，並非實情，均非可採。
  (五)按快車道不得停車，為行為時之道路交通安全規則第一百十二條第一項第一款、
    第一百十一條第一款所明定，上午六時至九時正值民眾上學、上班時間，車流量
    極大，而台北市○○○路○段更為台北市○區○○○道，被告於當日六時三十分
    到現場後，與其他七十餘名司機共同將車輛任意停放，壅塞陸路，明顯妨礙其他
    車輛通行，因而部分騎乘機車之民眾為趕赴上班，被迫在圍堵之車隊間隙穿梭、
    與大型車爭道，其他民眾則因無法通過，或改道行駛，或受困車隊中無法動彈，
    極易發生碰撞等意外，足以造成其他車輛、公眾往來之危險，並有前開蒐證錄影
    帶可佐，是被告前開所辯，無非事後飾卸之詞，其與在前揭時地集結之台北市○○○路之「全民計程車司機聯誼會」司機基於犯意聯絡，而有壅塞陸路，致生往
    來危險之犯行，已堪認定。
  (六)就被告毆打告訴人丁○○部分，致丁○○受有右胸挫傷之傷害一情，迭據告訴人
    丁○○於警局偵訊、本院調查、審理時指訴綦詳。被告否認傷害告訴人，被告先
    則辯稱「證人（丁○○）年紀多大了，要打也輪不到我打，我每天事務很忙」（
    見原審卷第三九頁），後則供稱是有這件事，係因當時紅磚道上有一棵行道樹，
    路比較小，雙方在口角後因互不相讓而互撞（見原審卷第二四七頁、本院九十一
    年九月十七日審判筆錄）。告訴人於警局及本院審理時均陳稱係右胸受傷（見臺
    灣板橋地方法院檢察署八十九年度偵字第四六七一號卷第二二頁背面、第二三頁
    背面、本院九十一年九月十七日審判筆錄），其於警局偵訊時所提出之診斷證明
    書（上開偵查卷宗第二八之一頁）及原審調查時雖稱係左胸受傷（見原審卷第三
    四頁），所述有所不一。惟告訴人丁○○於本院九十一年九月十七日審判時陳稱
    ：「我是右胸受傷，醫院說醫生寫錯了，醫院的存底也是右胸，第一次的診斷書
    是錯的，第二次的診斷書才是對的。」等語。且有由原出具診斷證明書之仁康醫
    院於九十一年八月一日另行出具告訴人丁○○「右胸挫傷」之診斷證明書一紙附
    於本院卷可稽，自以其於八十九年一月六日被毆當日在警局之指訴，符合實情，
    為可採。被告否認此部分犯行，亦非可採。告訴人丁○○受被告之毆打，而受有
    右胸挫傷之傷害，事證明確，亦堪認定。因事實已明，被告之選任辯護人聲請再
    向仁康醫院函查告訴人受傷之情形，本院認無必要，併此敘明。
三、核被告所為，係犯刑法第一百八十五條第一項之壅塞陸路致生往來危險之公共危
    險罪及刑法第二百七十七條第一項之普通傷害罪。被告與丙○○、己○○、戊○○、壬○○，及其他已成年真實姓名不詳之計程車司機七十餘人，就右揭公共危
    險犯行，有犯意聯絡及行為分擔，均為共同正犯。而刑法第一百八十五條第一項
    之罪，採具體危險制，衹須壅塞行為，造成公眾往來危險之狀態為己足，不以全
    部壅塞或發生實害為必要（參照最高法院七十九年台上字第二二五０號判例意旨
    ）。被告所犯前開二罪名，犯意個別，行為互殊，應予分別論罪併合處罰。又被
    告曾於八十四年十月四日因傷害案件，經台灣士林地方法院判處有期徒刑七月，
    上訴後，經本院判決駁回上訴確定，並於八十六年一月二十七日執行完畢，有台
    灣高等法院檢察署刑案記錄簡覆表在卷可稽，其於執行完畢，五年之內再犯本案
    之罪，均應依累犯之規定，加重其刑。又按刑法第五十五條規定，犯一罪而其方
    法或結果之行為犯他罪名者，從一重處斷，即學說上之牽連犯。而牽連犯之成立
    ，必須在客觀上，犯一罪之方法行為，為犯他罪之必要方法，或因犯一罪之結果
    ，當然會引起他罪之犯罪行為，二者間須具有不可分之關係，且在主觀上，必須
    行為人之意思，不論其方法行為、或結果行為，均包含在其實行犯罪之意思之中
    ，始足當之；方得依牽連犯裁判上一罪之法則，從一重處斷；否則，即應依數罪
    併罰之規定分論併罰（參照最高法院八十七年度台上字第三五五七號刑事判決意
    旨）。經查被告另涉犯妨害公務罪，依被告於原審供稱：當時係因看到警車內有
    嫌犯才要求訊問（見原審八十九年五月二十六日訊問筆錄），是到現場後又聽有
    人說人抓到了，才跑過去看，本來是要到現場處理傷者人、車的問題等語（見原
    審八十九年六月二十二日審判筆錄），足認被告當時係另起妨害公務之犯意。妨
    害公務犯行與本案公共危險部分，顯無牽連犯裁判上一罪關係，併此敘明。
四、原審關於公共危險、傷害丁○○部分據以對被告論罪科刑，固非無見。惟查(一)公
    訴人起訴被告調集全民計程車司機聯誼會所屬車隊近百輛營業小客車，圍堵、壅
    塞忠孝東路四段一七０巷口起至敦化南路口止之忠孝東路東向車道，造成忠孝東
    路四段東西二向交通為之癱瘓，致生人車往來之危險。惟原審查證結果，認定被
    告尚無調集全民計程車司機聯誼會所屬車隊之行為，惟未於判決理由就此部分予
    以載明，尚有未洽；(二)告訴人丁○○於警局供稱其受被告之毆打，致其右胸挫傷
    （見臺灣板橋地方法院檢察署八十九年度偵字第四六七一號卷第二二頁背面、第
    二三頁背面），原審法院調查時改稱係左胸挫傷（見原審卷第三四頁），原審並
    依告訴人丁○○於警局所提出之診斷證明書（見上開偵查卷第二八之一頁），記
    載告訴人受有左胸挫傷之傷害，惟未究明告訴人丁○○先後所述受傷害部位不一
    ，即行判決，致誤認告訴人丁○○係受有左胸挫傷之傷害（實際上係右胸挫傷）
    ，亦有未合。被告上訴意旨否認犯罪，仍執前詞，指摘原判決關於公共危險、傷
    害丁○○部分不當，雖為無理由。惟原判決關於公共危險、傷害丁○○既有前揭
    可議之處，即屬無可維持，自應由本院將原判決關於公共危險、傷害丁○○（被
    告另被訴傷害林國松、郭棟樑部分，經原審判決公訴不受理，未據檢察官上訴，
    業已確定）及定執行刑部分予以撤銷改判。爰審酌被告犯罪之動機、目的、手段
    、以會員遭人毆打、到場關心為由，無視於警方之指揮及處理、不顧公眾往來安
    全，以計程車隊於上班、上學之交通尖峰時間，壅塞台北市東區○○○○道，嚴
    重危害社會秩序與安全，致生往來之危險，其參與犯罪分工之情形，及被告前因
    傷害罪執行完畢，猶不知悔改而再犯本件傷害罪，惟已與告訴人丁○○達成和解
    （惟告訴人未撤回告訴）、告訴人所受之傷尚屬輕微，被告犯罪後之態度等一切
    情狀，就其所犯上開二罪分別量處如主文第二項所示之刑。又被告行為後，刑法
    第四十一條業已修正，並於九十年一月十日公布施行，於九十年一月十二日生效
    ，比較新舊法之結果，舊法第四十一條「犯最重本刑為三年以下有期徒刑以下刑
    之罪，而受六月以下有期徒刑或拘役之宣告，因身體、教育、職業或家庭之關係
    ，執行顯有困難，得以一元以上三元以下折算一日，易科罰金」之規定，已經修
    正擴大得易科罰金之範圍，凡「所犯最重本刑為五年以下有期徒刑之罪」，符合
    前開與舊法相同之其他要件下，即得易科罰金，是適用新法，對被告而言，並無
    不利，依刑法第二條第一項前段之規定，並就傷害罪所處拘役三十日，適用裁判
    時之刑法第四十一條第一項前段規定，諭知易科罰金之折算標準。
五、臺灣臺北地方法院檢察署八十九年度偵字第一三一六二號移送併辦意旨另以：被
  告甲○○於八十九年一月十四日凌晨六時許，誤以為告訴人乙○○並非全民計程
    車聯誼會所屬司機，而在台北市○○區○○街一一五號前毆打告訴人乙○○，致
    告訴人乙○○受有左眼腫脹、鼻子挫傷等傷害，並取走告訴人乙○○及其妻蕭羽
    彤之會員證，並刮壞告訴人乙○○所有之計程車車頂及拆解車頂燈架，因認被告
    涉犯傷害及毀損等罪嫌，且與本件有連續犯裁判上一罪關係而移送併辦。訊據被
    告否認有此部分傷害犯行，辯稱：不認識乙○○，希望與乙○○聯絡（見本院九
    十年二月七日、同年三月七日訊問筆錄）。況查告訴人乙○○於警局雖指被告傷
    害，惟陳稱其與被告並無仇怨等語（見臺灣臺北地方法院檢察署八十九年度偵字
    第一三一六二號卷第十八頁背面），參以被告另被訴於八十九年一月十六日凌晨
    四時三十分許，在臺北市○○路○段與光復南路口，「全民計程車司機聯誼會」
    所屬會員鄭崇智駕駛之營業小客車與郭棟樑駕駛之自小客車發生撞擊，致郭棟樑
    友人李金美受傷，鄭崇智當時以車內無線電要求支援，郭棟樑友人林國松、黃應
    堅認為鄭崇智未呼叫救護車救治傷患，竟要求其他會員前來支援，心生不滿，而
    與鄭崇智發生拉扯打鬥，被告經通知後到場，先質問為何毆打伊聯誼會司機，隨
    即夥同十數名不詳姓名之聯誼會會員圍毆林國松、郭棟樑，致使林國松、郭棟樑
    身體多處、背部瘀腫傷，被告涉犯刑法第二百七十七條第一項傷害罪名部分，檢
    察官亦認被告係另行起意，認應予併罰。因林國松、郭棟樑業於原審法院撤回告
    訴，經原審判決公訴不受理，檢察官亦未提起上訴，業已確定。則被告涉嫌於八
    十九年一月十四日傷害乙○○之犯行，事出偶發，亦難認與於八十九年一月六日
    傷害丁○○之犯行，係基於概括犯意反覆為之，檢察官移送併辦部分與前開起訴
    傷害丁○○之事實，無連續犯裁判上一罪關係，非起訴效力所及，本院無從併予
    審判，應退回檢察官依法處理，附此敘明。
據上論斷，應依刑事訴訟法第三百六十九條第一項、第三百六十四條、第二百九十九
條第一項前段，刑法第二條第一項段、第一百八十五條第一項、第二百七十七條第一
項、第二十八條、第四十七條，第四十一條第一項段，罰金罰鍰提高標準條例第一條
前段、第二條，判決如主文。
本案經檢察官施慶堂到庭執行職務。
中      華      民      國    九十一    年      九      月    二十四    日
                              臺灣高等法院刑事第三庭
                                  審判長法  官  張  連  財
                                        法  官  張  傳  栗
                                        法  官  李  英  勇
右正本證明與原本無異。
公共危險部分如不服本判決應於收受送達後十日內向本院提出上訴書狀，其未敘述上
訴之理由者並得於提起上訴後十日內向本院補提理由書（均須按他造當事人之人數附
繕本）。
其餘不得上訴。
                                        書記官  陳  玲  憶
中      華      民      國    九十一    年      九      月     二十六   日
附錄本案論罪科刑法條全文：
刑法第一百八十五條第一項
損壞或壅塞陸路、水路、橋樑或其他公眾往來之設備或以他法致生往來之危險者，處
五年以下有期徒刑、拘役或五百元以下罰金。
刑法第二百七十七條
傷害人之身體或健康者，處三年以下有期徒刑，拘役或一千元以下罰金。
犯前項之罪，因而致人於死者，處無期徒或七年以上有期徒刑，致重傷者，處三年以
上、十年以下有期徒刑。
